臺灣臺北地方法院民事判決
原　　　告　華僑商業銀行股份有限公司
法定代理人　甲○○
訴訟代理人　聶開國律師
複　代理人　馬志平律師
被　　　告　乙○○
訴訟代理人　陳哲宏律師
　　　　　　洪宗賢律師
當事人間請求損害賠償事件，本院於中華民國94年01月11日言詞
辯論終結，判決如下：
    主  文
原告之訴及其假執行之聲請均駁回。
訴訟費用由原告負擔。
    事實及理由
壹、原告方面:
一、原告起訴主張：被告乙○○原為原告銀行之董事長，與原告
    銀行之間有委任關係存在，依民法第353 條規定，本應以善
    良管理人之注意義務，履行董事長之職責。惟被告於處理原
    告銀行投資華僑保險經紀人股份有限公司（下稱華僑保經公
    司）一案時，先則故意違背原告銀行常務董事會之決議引進
    非原告銀行且不具保險經紀專業之鄧國澧、營志超、李正行
    、許宗隆、常育文與鄭瑞新等六人為股東；並於原告銀行持
    股99.997% 的情況下，於五席董事及一席監察人中僅指派二
    席董事，致原告公司喪失對該公司之經營控制權，繼而更擅
    自同意華僑保經公司增資，藉以稀釋原告銀行對該公司之持
    股比例，造成該公司因而無法正常營運，終於成立不到半年
    即解散清算，致原告銀行受有新臺幣（下同）1,960,154 元
    之損害，應依民法第184 條第1 項、第544 條之規定，賠償
    原告因此所受損害，聲明：(1)被告應給付原告1,960,154 元
    ，及自起訴狀繕本送達之翌日起至清償日止，按年息5%計算
    之利息；(2)原告願供擔保請准宣告假執行。
二、對被告抗辯之陳述：
  (一)本件侵權行為請求權並未罹於時效：
    被告雖辯稱聯鼎法律事務所91年9 月9 日函（下稱聯鼎法律
    意見書）之內容皆與原告何時知悉有賠償義務人無關，自不
    能以該意見書做為證明原告知悉本件侵權行為之時間點云云
    。惟查該聯鼎法律意見書指出被告乙○○涉有刑事背信罪嫌
    ，於民事責任則構成侵權行為，原告於收受該法律意見書之
    時，即91年09月10日始知悉被告之行為屬侵權行為，原告於
    93年04月29日提起本件訴訟，並未逾民法第197 條第1 項規
    定之2 年時效期間。
　(二)原告所受損害，依最高法院決議意旨所示，得依民法第184
    條第1項前段規定請求賠償：
　　被告復辯稱原告所受損害為屬「純粹經濟上之損失」，不得
  　依民法第184 條第1 項前段規定請求賠償，並舉台中地方法
    院、台灣高等法院、板橋地方法院及學者王澤鑑之學說以實
    其說。然最高法院於銀行徵信科員違背職務故意高估借戶信
    用，非法超貸，致銀行受損害之事件，於77年度第19次民事
    庭會議決議認為：「該科員除對銀行負有債務不履行責任外
    ，因不法侵害銀行之金錢，與民法第184 條第1 項前段所規
    定侵權行為之要件相符，銀行自亦得本於侵權行為之法則請
    求賠償」足見依最高法院見解，金錢所有權被侵害者，得依
    民法第184 條第1 項前段規定請求賠償。本件原告支出之股
    款損失，係金錢所有權受侵害，被告辯稱係屬所謂「純粹經
    濟上之損失」，不得依民法第184 條第1 項前段規定請求賠
    償云云，顯與最高法院前揭見解相左，自無足採。
　(三)被告故意違背原告銀行常務董事會之決議：
    原告銀行於87年7月24日經第十五屆常董會第109次會議決議
    通過轉投資華僑保經公司資本總額為 200萬元，由原告銀行
    出資 1,999,940元，其餘則由當時原告銀行人員即被告、陳
    麗常、張慶堂、許欽洲、林錫炘與張正德等六位行員個人各
　　出資10元，準此，原告銀行持股比例為99.997% 。而依經驗
    法則，由如此高額之持股比例，即知原告銀行將可完全掌控
    該公司全部之董、監事席次，即五席董事及一席監察人。而
    被告身為原告銀行董事長，竟故意違反原告銀行常董會上述
    決議，先則擅自批示「本行轉投資之保經公司，宜以合資方
    式進行，…，投資股權35 %，五位董事中，本行派兩位」云
    云，欲僅投資股權35 %，且華僑保經公司五席董事，原告銀
    行僅指派兩位。被告前揭批示，顯已違反原告銀行第十五屆
    常董會第109 次會議決議。嗣被告雖於90年2 月7 日再度批
    示華僑保經之資本總額為200 萬元，原告銀行持股比例回復
    為常務董事會原決議之99.997% ，卻仍無故同意由鄧國澧等
    六持有股份0.003%，且於五席董事中，擅自決定仍僅指派二
    席，未依原告銀行於87年7 月24日第十五屆常董會第109 次
    會議辦理。被告此不法行為導致原告銀行喪失對華僑保經之
    經營主導權，其行為非僅違反善良管理人應盡之注意義務，
    且已明顯違反原告銀行前揭87年之常董會決議內容。
  (四)被告未經報請原告銀行常務董事會同意，即私自同意華僑保
    經公司增資，致原告銀行之股權比例遭嚴重稀釋：
　　被告為進一步達成其稀釋原告公司股權比例之目的，竟未提
    報原告銀行常務董事會決議同意，即擅自於90年06月04日批
    示同意華僑保經公司由200 萬元增資為2,000 萬元，使該公
    司臨時股東會能於90年06月14日通過增資案，導致原告銀行
    之持股比例遭嚴重稀釋而遽降為僅有原先持股比例之十分之
    一，即9.9997% 。事後，始虛應故事於90年6 月29日將華僑
    保經公司增資之事向原告銀行常務董事會報備。惟查，其時
    因該增資案業經華僑保經公司臨時股東會決議通過，原告銀
    行董事會已無置喙餘地，故只能對該報告事項予以決議「洽
    悉」。此外，原告銀行個人金融部事後於90年06月28日擬將
    華僑保經業經股東會決議增資一事提報原告銀行常董會，並
    於該簽呈說明原告銀行倘不參與增資，持股比例將變為9.99
    97％等情。詎料，被告竟將個人金融部所提倘不參與增資，
    原告銀行股權將遭稀釋之不利後果等語，悉予刪除，修改為
    「本行轉投資華僑保險經紀人（股）公司，預計增資發行新
    股，將實收資本額由新台幣二百萬元提高至新台幣壹千萬元
    ，本行因限於財政部之規定，擬不參與此次新股增認案。」
    等語，益證被告當時即力圖掩飾原告公司若未參加該增資案
    ，持股比例將遭嚴重稀釋之不利後果。
　(五)被告不法行為與原告銀行所受損害間有相當因果關係：
  　被告上述一連串之不法行為，導致華僑保經公司無法正常營
    運，該公司業於90年10月間經臨時股東會決議通過解散，並
  　於同年12月24日清算完畢。原告銀行本件轉投資華僑保經之
    投資款1,999,940 元，於不到半年期間，最後僅分得清算款
　  39,786元，受有1,960,154 元之損害。該損害，顯係被告不
    法行為所造成，被告辯稱二者之間並無相當因果關係云云，
    委無足採。
貳、被告則以：
一、原告關於民法第184條第1項前段之損害賠償請求權已罹於時
    效消滅：
　  原告所提出被告構成侵權行為之相關資料均係存在於91年04
　  月28日之前，該等相關資料顯示本件轉投資案經原告之常務
    董事、原告個人金融部、作業管理部、會計處、人力資源處
　　之各承辦人、原告之協理宋美玉、總經理張慶堂等人、原告
 　 於華僑保經公司之法人代表駱兆明、宋美玉等人於90年間參
    與其中。本件轉投資案之過程，華僑保經公司股權結構及董
    、監席次安排與僑保經公司增資等情事，於90年間轉投資案
    執行當時既為原告公司常務董事、總經理、原告於華僑保經
    公司之法人代表駱兆明、宋美玉及其他涉案之相關職員所參
    與及知悉。依前揭公司法規定及法人代表制度之法理，原告
    於91年4月28日之前即已知悉其所主張之本件侵權行為。綜
　　上所述，按民法第197條第1項規定，原告之請求權已罹於時
　  消滅。豈容原告任意爭執以其委任律師提供法律意見書之時
    間點為由，使侵權行為請求權時效期間之起算，繫於原告主
    觀之不確定因素，原告可以任意決定時效是否起算，此與法
    律規定時效期間乃在於督促權利人行使權利之目的，亦有所
    不符。
二、原告不得依民法第一百八十四條第一項前段規定請求屬於「
    純粹經濟上之損失」之本件投資損失：
　  投資損失係屬純經濟上損失已為我國實務見解所肯定（台中
　  地院90訴字第2281號判決意旨、台灣高等法院台南分院89年
    上國字第6號判決意旨、板橋地方法院89年重小字第432號判
    決意旨，及王澤鑑教授於民法學說與判例研究第8冊第285頁
    之見解參照）。投資損失既為純粹經濟上損失，非屬「權利
    」，不得依民法第184條第1項前段請求賠償，原告之請求於
    法未合。
三、被告未為任何加害行為：
　(一)原告雖主張被告之加害行為係「系爭投資案因由原告行員合
　  資，但被告引進非行員六人參與本件投資案」云云。惟查：
  1.依據原告銀行第15屆常董會第 109次會議記錄及其所通過之
    原告銀行企劃部87年07月18日簽呈暨所附華僑銀行轉投資保
    險經紀人股份有限公司效益評估報告書，從未記載系爭投資
    案應由原告行員合資，原告前揭主張顯然與事實不符。且原
    告上開由行員合資之主張，與其起訴狀第13頁主張之轉投資
    過程：「獨資（六位自然人股東由原告銀行行員擔任，完全
    掌控五席董事）……」兩相對照，顯然自相矛盾。最重要者
    為並無任何指出原告銀行第15屆常董會第109次會議通過之
    轉投資案為「獨資」投資案或「僅能由原告行員擔任股東」
    之證據，原告之主張顯屬無稽。
　2.鄧國灃等六人參與本件投資案，非被告單獨決定，係經由原
　  告銀行個人金融部、作業管理處、會計處及人力資源處各承
    辦人員及原告銀行協理宋美玉、總經理張慶堂等人共同參與
    決策。惟原告所引據之聯鼎法律意見書第40頁倒數第06行至
    第41頁第1行之記載，亦可見原告自認被告未為加害行為。
　(二)原告另主張被告之加害行為係：「原決議內容是原告須持股
  　99.7%，但依常情持股幾乎百分之百時，董監事應幾近全部
    由原告指派之，但被告批示，僅指派二席董事」云云，惟查
    ：
  1.依據原告銀行第15屆常董會第 109次會議所通過之轉投資計
    畫從未提及董監事應幾近全部由原告指派之。原告上開主張
    顯與其所提出之書證不符。
  2.原告於華僑保經公司董事會之席次，不會影響原告對華僑保
    經公司之經營控制權，如原告於華僑保經公司之法人代表宋
　　美玉、駱兆明90年10月03日「華僑保險經紀公司評估報告」
　  及原告於華僑保經公司之法人代表駱兆明92年12月30日說明
    函之記載：「華僑保經公司以本行業務合作為唯一業務收入
    來源，因之該公司所提出之合作專案成敗，端視本行業務政
    策與較快之業務合作可行性評估，對該公司業務目標達成與
    業務收入有決定性之影響」、「導致華僑保經公司歇業，無
    關法人代表董事，根本的原因有二：一是僑銀本身業務決策
    能力及業務執行能力之問題；一是僑銀單方面終止與華僑保
    經公司之業務合作」。據上所述，與原告業務合作既為華僑
    保經公司唯一業務收入來源，華僑保經公司所提出之合作專
    案成敗，端視原告業務政策與較快之業務合作可行性評估，
    對華僑保經公司業務目標達成與業務收入有決定性之影響。
    則縱使原告於華僑保經公司之二席董事席次少於其他自然人
    股東之三席，因華僑保經公司營運之成敗完全繫於與原告之
    業務合作，原告對華僑保經公司自仍擁有完全之控制權，此
    由原告決定終止與華僑保經公司業務合作，華僑保經公司即
    面臨解散清算之命運，亦可得證。
　(三)由原告自己提出之書證及其他相關資料已足以證明原告從未
  　喪失華僑保經公司之經營控制權，被告未為任何加害行為：
　　蓋原告所主張之侵權行為無非以原告喪失對華僑保經公司之
　  經營控制權，致使原告受有本件之投資損失。惟公司對另一
    公司是否擁有控制經營權並非以該控制公司對從屬公司所擁
    有股份之多寡及董事席次為唯一之衡量標準，公司法第369
    條之2第2項即定有明文。又華僑保經公司之成立宗旨乃華僑
    保經公司利用原告之通路與客戶，經由銀行產品與保險產結
    合之套裝產品行銷，透過與原告業務合作賺取佣金，為其收
    入來源。客戶名單及行銷通路為銀行之重要營運資源，若原
    告不與華僑保經公司合作，該公司將喪失唯一業務收入來源
    而無法達成公司設立之目的。因此，原告透過業務合作之手
    段，即得絕對的掌控華僑保經公司之業務經營成敗。是依公
    司法之前揭規定，原告縱未於華僑保經公司股東會或董事會
    占有多數股份或席次，亦不影響原告對華僑保經公司之經營
    控制權。
四、原告所主張之上開兩項「加害行為」與本件「投資損失」間
    ，並無相當因果關係：
　(一)由原告於華僑保經公司之法人代表駱兆明先生92年12月26日
  　說明函之內容可知，導致華僑保經公司歇業，根本的原因有
    二：「一是僑銀本身業務決策能力及業務執行能力之問題；
    一是僑銀單方面終止與華僑保經公司之業務合作。」。前者
    乃為原告於華僑保經公司之法人代表宋美玉、駱兆明90年10
    月3日應原告董事會秘書處90年9月25日（90）僑銀董秘字第
    053 號函之要求提交原告董事會秘書處之「華僑保險經紀公
    司評估報告」中所指；後者乃原告於華僑保經公司之法人代
    表宋美玉、駱兆明另於90年10月03日提呈華僑保經公司向原
    告提出之五項企劃合作案，請原告於90年10月05日前回覆。
    惟原告未同意上開五項合作案，而終止與華僑保經公司之業
  　務合作，致使華僑保經公司因為缺乏唯一業務收入來源而解
    散清算，追根究底原告當時之經營階層始應為本件之投資損
    失負責。
　(二)根據原告所提出聯鼎法律意見書第38頁倒數第3行及第39頁
  　第6行之記載：「有關之保經公司巨額資金流向共有兩筆，
    即90年06月15日匯入保經公司負責人鄧國灃的帳戶492,600
    元以及90年07月13日支票4,179,557元（支票抬頭人為鄧國
  　灃，存入徐長生帳戶），該二筆匯款資料，經貴公司查詢清
    算人說明，第一筆款項係補發鄧國灃2至6月薪資所得，而第
  　二筆款項係歸還保經公司增資前股東墊款，依據貴公司總務
    處91年2月23日簽呈說明，上開二筆款項支出，曾經徵詢稽
　　核處張副處長意見後略以表示該兩筆款項支出在對照相關資
  　料情況下尚屬合理……」。此與被證九「華僑保險經紀公司
    評估報告」中所指出之評估內容相符。由前述事實亦可以得
    知，華僑保經公司之自然人股東鄧國灃甚且願意於華僑保經
    公司增資前為華僑保經公司墊支營運所需款項，怎可能有虧
    空公司之不法情事發生。綜上，華僑保經公司發生虧損，並
    非人謀不臧，且與原告所主張之原因事實無關。
五、關於民法第五百四十四條部分：
　(一)被告未為任何違反委任義務之行為：
　1.原告於　鈞院93年12月15日庭期陳稱：「……後來原告公司
  　投資案欲轉與南山人壽合資，該部分的變更是由被告恣意所
    為，未提報常董會決議通過……但後來本件投資案並未與南
    山人壽合作……」（參見　鈞院93年12月15日言詞辯論筆錄
    ），由上開原告自認之事項已足以說明被告並未恣意變更原
    告公司投資案，且遍觀全卷並無原告公司投資案欲轉與南山
    人壽合資之任何事證，原告之主張係屬無稽。
　2.參照上開關於侵權行為之論述，原告所為委任義務違反之兩
  　項主張，均與其所提出之事證不符，且皆無法證明原告有何
    喪失華僑保經公司經營控制權之情事，被告並無違反委任義
    務之行為。原告另指摘：「被告同意華僑保經增資且決定告
    訴人公司不參與增資，致告訴人喪失對華僑保經股東會控制
    權等」云云，更屬無稽。
　3.原告轉投資華僑保經案之諸多行為，不但係公開透明，而且
  　經原告常董會（或董事會）及股東會參與其中，例如：該投
    資案曾經原告常董會於90年06月29日決議通過，有原告自己
    提出之文書為證、原告於被告離職後於90年10月29日及12月
    24日以股東身分參與華僑保經清算完結並無異議，倘該投資
    案過程有如原告所主張違背委任義務之不法行為，原告之法
    人代表、董事成員或監察人，豈容原告對華僑保經清算不表
    示異議？又本件轉投資案已經原告揭露於90年財務報表附註
    ，並於91年09月28日經董事會提請股東常決議承認。據上，
　  本件轉投資案進展過程中，除經原告銀行經理人及法人代表
  　與常董會之充分參與，被告未曾為違反委任義務或常董會意
    思之行為外。本件轉投資案亦經原告常董會（或董事會）決
    議通過，並經原告股東會決議承認，依公司法第 231條規定
    ，即「視」為解除董事及監察人之責任。
  (二)參照上開關於侵權行為之論述，原告所主張之上開兩項「違
    反委任義務之行為」與本件「投資損失」間，並無相當因果
    關係。
參、得心證之理由:
一、程序方面：
　　原告起訴時之法定代理人原為鍾甦生，嗣於訴訟中變更為甲
  　○○，原告依民事訴訟法第 168條之規定聲明承受訴訟，核
    其聲明合於規定，應予並許，先予敘明。
二、實體方面：
    原告起訴主張被告違反原告銀行於87年4 月27日經第十五屆
    常董會第109 次會議之決議，將系爭投資案，引進不具保險
    經紀專業之鄧國澧、營志超、李正行、許宗隆、常育文與鄭
    瑞新等六人為股東；並於原告銀行持股達99.997% 的情況下
    ，於五席董事及一席監察人中僅指派二席董事，致原告公司
    喪失對該公司之經營控制權；進而擅自同意華僑保經公司增
    資，藉以稀釋原告銀行對該公司之持股比例，造成該公司因
    而無法正常營運，終於成立不到半年即解散清算，致原告銀
    行受有1,960,154 元之損害，爰依民法第184 條第1 項、第
    544 條之規定，賠償原告所受前揭損害等語，然為被告所否
    認，並以前詞抗辯之。是本件首應審酌者為，被告有無違反
    前揭常董會決議之情事？
  (一)首按，當事人主張有利於己之事實者，就其事實有舉證之責
    任，民事訴訟法第二百七十七條前段有明文之規定。又民事
    訴訟法如係原告主張權利者，應先由原告負舉證之責，若原
    告不能舉證，以證實自己主張之事實為真實，則被告就其抗
    辯事實即令不能舉證，或其舉證尚有疵累，亦應駁回原告之
    訴，此有最高法院七十一年台上字第四二二五號判決意旨可
    資參照。本件原告主張被告違反系爭常董會之決議，已為被
    告所否認，是原告就常董會決議事項，負有舉證之責。查八
    十六年十二月十九日原告銀行第15次常董會第68次決議通過
    投資「華僑保險代理人股份有限公司」，嗣於八十七年二月
    二十六日提出修改該公司名稱為「華僑人身保險代理股份有
    限公司」，前揭投資事項及保代公司名稱應標明為「僑銀人
    身保險代理人有限公司等情，由原告銀行企劃部於八十七年
    二月二十六日上簽呈提出於華僑銀行同年七月二十四日第十
    五屆常董會第109 次會議討論之事實，為兩造所不爭執，並
    有原告提出之該銀行八十七年一月七日（87）僑銀秘字第０
    ０二號簡便行文表、討論事項及八十七年二月二十六日企劃
    部之簽呈等件附卷為憑，自堪信為真實。再查，前揭原告銀
    行八十七年七月二十四日之第十五屆常董會第109 次會議決
    議之系爭決議事項為：六、總行簽據企劃部提案：案由本行
    轉投資保險經紀人股份有限公司案，擬向財政部提出申請，
    原轉投資「僑銀人身保險代理人股份有限公司」案併請撤銷
    ，僅提請核議。說明：「一奉董事長指示研擬轉投資保險經
    紀人公司，取代原計畫轉投資人身保代公司案，可減少申請
    投資產險保代公司之程序及資本，兼可增加轉投資投資保險
    經紀人之收益。二本行轉投資保險經紀人股份有限公司效益
    評估報告書表，係依照財政部金融局八十六年十一月二十四
    日台融局二第八六六五三九五七號函辦理。三原「僑銀人身
    保險代理人股份有限公司」申請案於八十七年五月四日以僑
    銀總企劃字第０九二五號函，向財政部提出轉投資申請，擬
    去函財政部予以撤銷。四保險經紀人股份有限公司股東七人
    如下：華僑銀行出資額一, 九九九, 九四０元，乙○○先生
    十元，陳麗常先生十元，張慶堂先生十元，許欽洲先生十元
    ，林錫炘先生十元，張正德先生十元，本行投資比例為九九
    ‧九九七﹪。結論：通過，提報董事會核議等語，此亦為兩
    造所不爭執，並據原告提出該會議記錄節錄本附卷為證，前
    揭文書之真正自堪信為真實。綜觀前揭會議記錄，並未記載
    任何有關系爭投資案，所應「引進各保險經紀專業之人士為
    何人」或「該轉投資公司之董事或監察人應如何指定」等語
    ，是縱被告引進鄧國澧、營志超、李正行、許宗隆、常育文
    與鄭瑞新等六人為系爭轉投資華僑保經公司之股東或在該轉
    投資公司僅指派二席董事，亦難認有何違反系爭常董會決議
    之情事。再者，原告銀行系爭第15屆第109 次常董會悉依原
    告銀行企劃部87年07月18日簽呈所為之提案內容為決議事項
    ，嗣九十年一月十八日原告銀行個金部為籌備轉投資華僑保
    經公司，將鄧國澧等六人發起籌組該公司及原告銀行出資比
    例及二席董事席次等事項，呈請簽呈核定，經相關單位、經
    理級以上之主管層層負責等情，此由原證三該企劃部及原證
    六之個金部簽呈足證，縱前開企劃部簽呈中對於轉投資保險
    經紀人公司之取代方案，固經被告指示所為，然該簽呈亦明
    載「奉董事長指示研擬」等字語，然呈請副總經理、首席副
    總、總經理及董事長層層核定，最後提交常董會議決議，益
    徵系爭決議事項均經公開方式為之，並無原告所稱均係被告
    恣意所為等情，足認被告所言不虛。準此，系爭常董會決議
    並無原告所稱對於投資股東之資格、人選或董監事之席次等
    情做出具體決議或決議被告應遵守之義務內容，原告逕主張
    被告違反受任義務，應依負侵權行為或委任契約之損害賠償
    責任，自難認有據。
  (二)又原告主張被告未經報請原告銀行常務董事會同意，即私自
    同意華僑保經公司增資，致原告銀行之股權比例遭嚴重稀釋
    ，因認被告有違委任義務，應負賠償之責云云。經查，華僑
    保經公司增資一案，係經該公司董事會發函召開臨時股東會
    ，於九十年六月十四日決議通過，此有原告提出之原證十二
    號開會通知函及原證十三號會議記錄在卷為憑，被告對於該
    文書均不爭執其真正，是系爭華僑保經公司之增資一案系爭
    該公司股東會決議通過一節，已堪認定。縱原告公司個人金
    融部之簽呈遭被告修改屬實，前揭修改之情事，並未改變該
    次臨時股東會係為決議華僑保經公司增資一事之本質；況原
    告銀行董事會秘書處於九十年七月六日檢送個人金融部之函
    件亦明載原告不參與該轉投資之新股增認案，係限於財政部
    之規定等語，此有原證十五附卷為證，為兩造所不爭執，是
    原告主張伊未能增資加重持股，因此伊持股經稀釋云云，係
    因被告將前揭個人金融部之簽呈修改之故云云，難認真實。
  (三)末查，華僑保經公司固於九十年十二月十一日清算完結，有
    原告提出之原證十七之該公司股東臨時會會議記錄在卷為憑
    ，惟公司解散之原因甚多，原告對於華僑保經公司之解散原
    因並未舉證以實其說，其逕以被告引進非專業之鄧國澧等六
    人為股東，即謂該公司解散肇因於此，顯屬遽斷。又縱華僑
    保經公司係因鄧國澧等人經營不善所致，原告銀行縱有投資
    損害之發生，其直接加害人亦為鄧國澧等人，與被告無涉，
    是原告主張被告為其損害之加害人，難認有據。
三、縱上，系爭常董會決議既未對於華僑保經公司之股東資格、
    人選或董監事之席次等情做出具體決議，被告自無違反該決
    議之情事；又華僑保經公司之股東及董事席次均由原告銀行
    相關單位簽寫簽呈，復經相關主管層層負責核定通過，是原
    告逕主張被告違反受任義務，應負侵權行為或委任契約之損
    害賠償責任，即屬無據。從而，原告依民法第一百八十四條
    第一項及第五百四十四條之規定，請求被告應給付伊一百九
    十六萬零一百五十四元，並自起訴狀繕本送達翌日起至清償
    日止，按年利率百分之五計算之利息，為無理由，應予駁回
    。
四、原告之訴既經駁回，其假執行之聲請即無所附麗，併予駁回
    之。
五、因本案事證已臻明確，兩造其餘主張陳述及所提之證據，均
    與本院心證無涉，自無庸一一審酌，附此敘明。
結論：本件原告之訴為無理由，依民事訴訟法第78條，判決如主
      文。
中　　華　　民　　國　　94　　年　　1　　月　　21　　日
                         民事第二庭  法  官    洪純莉
正本係照原本作成
如對本判決上訴，須於判決送達後20日內向本院提出上訴狀
中　　華　　民　　國　　94　　年　　1　　月　　21　　日
                                     書記官    黃慧怡
